--- 
params: 
    set_title: "Instalación de R y RStudio"
lang: es
title: "`r params$set_title`"
subtitle: "Métodos Numéricos y Estadísticos"
author: "Eva María Mazcuñán Navarro"
github-repo: "EMazcunan/install-r-rstudio"
date: ""
description: "Instalación de R y RStudio"
abstract: "Instrucciones para instalar R y RStudio"
site: bookdown::bookdown_site
documentclass: article
bibliography: [book.bib, packages.bib]
biblio-style: apalike
link-citations: yes
---

```{r setup, include=FALSE}
knitr::opts_chunk$set(
    echo = FALSE, 
    fig.retina = 2, 
    fig.align = "center",
    out.width="100%"
)
```

```{r include=FALSE}
# automatically create a bib database for R packages
knitr::write_bib(c(
  .packages(), 'bookdown', 'knitr', 'rmarkdown'
), 'packages.bib')
```




<!-- # `r params$set_title`  {-} -->

# X {.unlisted .unnumbered}
 
Utilizaremos el lenguaje **R**, vía la IDE **RStudio**, para resolver las tareas que se plantearán en la asignatura.

En este documento encontrarás las instrucciones para instalar R y RStudio en tu equipo.

Utiliza la tabla de contenidos del panel izquierdo para elegir el sistema operativo donde quieres realizar la instalación, y sigue los pasos que se describen allí.



